# 陈版关于企业拟 IPO 计提中介费问题

提问人：duangduan 时间：2019-02-01 21:35:36
企业 2016 年拟独立 IPO，管理费用计提中介费 200 万，并聘请审计师和律师进行梳理（并未出具报告和法律意见书），中介费未支付（审计师与律师也放弃此笔收入）， 2017 年企业放弃独立 IPO，与上市公司进行资产重组， 2018 年资产重组成功。请问陈版， 2016 年计提的IPO 中介费，在2018 年怎么处理，是否可以按照会计估计基础变化，冲减当期管理费用？
企业 2018 年处于业绩对赌最后一年，是否会有特殊考虑？

回答人：chenyiwei
2017 年放弃独立IPO计划时，原计提的相关负债如果已确定无需支付，则此时即应冲减管理费用。鉴于其性质特殊，可能影响对赌业绩承诺是否完成的判断，可考虑将 2017 年内的冲回数列入非经常性损益。